【裁判字號】    89,簡上,340
【裁判日期】    890708
【裁判案由】    給付租金
【裁判全文】
臺灣臺北地方法院民事判決  八十九年度簡上字第三四○號
    上  訴  人  乙○○
    被上訴  人  阿華有限公司
    法定代理人  甲○○
    訴訟代理人  徐家福律師
右當事人間請求給付租金事件，上訴人對於中華民國八十九年一月十日本院台北簡易
庭八十八年度北簡字第一六九三五號第一審判決提起上訴，本院判決如左：
    主  文
上訴駁回。
第二審訴訟費用由上訴人負擔。
    事  實
甲、上訴人方面：
  一聲明：
    (一)原判決廢棄。
    (二)被上訴人應給付上訴人新台幣（下同）十三萬四千元，及自起訴狀送達之日起
      至清償日止按年息百分之五計算之利息。
    (三)第一、二審訴訟費用由被上訴人負擔。
  二陳述：除援引原審之陳述及主張外，補稱：原為其所有門牌號碼台北市○○○路
          五段一四三號二樓房屋（下稱系爭房屋）雖已由訴外人盧許玉照拍定，但
          在點交房屋前，使用收益權仍歸其所有，其自屬有權收取租金。
  三證據：援用原審之立證方法。
乙、被上訴人方面：
  一聲明：如主文所示。
  二陳述：援用原審之陳述及主張。
  三證據：援用原審之立證方法。
丙、本院依職權調閱八十七年度執字第一五八○五號拍賣抵押物案卷。
    理  由
一上訴人起訴主張：兩造於民國八十六年九月一日就上訴人所有之系爭房屋訂立租賃
  契約（下稱系爭租約），租期自八十六年九月一日起至八十八年八月三十一日止，
  租金每月新台幣三萬三千五百元。詎被上訴人積欠自八十八年五月一日起至八十八
  年八月三十一日止之租金計十三萬四千元迄未清償，爰訴請被上訴人給付租金。被
  上訴人則抗辯：系爭房屋因遭上訴人之債權人台北國際商業銀行聲請查封，本院於
  八十八年四月二十九日發強制管理命令，選任該債權人為強制管理之管理人，並命
  被上訴人必須向管理人給付租金，因此上訴人請求被上訴人給付租金，於法不合；
  系爭房屋於八十八年七月十二日由盧許玉照拍定，並於八十八年七月二十七日辦理
  不動產移轉登記，則原告要求被告必須支付八十八年七、八月份之租金，亦無理由
  ；且被上訴人承租系爭房屋時，曾交付八萬二千五百元之押租金，若上訴人仍有收
  取租金權能，願以該筆押租金主張抵銷等語。
二上訴人主張兩造就系爭房屋訂有租約，每月租金三萬三千五百元，被上訴人於租約
  存續之八十八年五月一日至同年八月三十一日期間內並未給付租金之事實，業據被
  上訴人自認，復有房屋租賃契約書一份在卷可憑，堪信為真實。至被上訴人主張系
  爭房屋經台北國際商業銀行聲請本院查封，由本院於八十八年四月二十九日發強制
  管理命令，選任該債權人為管理人，另系爭房屋於八十八年七月十二日由盧許玉照
  拍定，取得所有權等情，亦經本院調閱八十七年度執字第一五八○五號拍賣抵押物
  案卷審核無訛。從而，本件事實已明，爭執點厥在於上揭期間內，上訴人是否有收
  取租金之權能。
三經查：
  (一)按經二次減價拍賣而未拍定之不動產，債權人不願承受或依法不得承受時，應命
    強制管理；在管理中，得依債權人或債務人聲請，再減價或另估價拍賣；命付強
    制管理時，執行法院應禁止債務人干涉管理人事務及處分該不動產之收益，如收
    益應由第三人給付者，應命該第三人向管理人給付；前項命第三人給付之命令，
    於送達於該第三人時發生效力；強制管理中之不動產，經再減價或另行估價拍賣
    者，在拍定交付買受人或承受人前，原強制管理之命令，不失其效力；拍賣之不
    動產，買受人自領得執行法院所發給權利移轉證書之日起，取得該不動產所有權
    ，債權人承受債務人之不動產者亦同；前項不動產原有之地上權、永佃權、地役
    權、典權及租賃關係隨同移轉，強制執行法第九十五條第一項前段（該條文業於
    八十九年二月二日修正，此為修正前之條文）、第一百零四條、辦理強制執行事
    件應行注意事項第五十四條第二項（該條文業於八十九年四月十四日修正，此為
    修正前之條文）、強制執行法第九十八條第一項、第二項前段分別定有明文。
  (二)系爭房屋於八十八年四月二十七日進行第三次拍賣仍未拍定，執行法官批示「命
    付強制管理並選任執行債權人為管理人」，並旋於同年月二十九日發出強制管理
    命令，命被上訴人應向管理人給付租金，該命令於同年五月一日送達被上訴人，
    有拍賣不動產筆錄、強制管理命令、送達證書各一份附於前開拍賣抵押物執行卷
    中可佐。
  (三)八十八年五月二十一日管理人即執行債權人台北國際商業銀行具狀聲請續行減價
    拍賣，於同年六月二十九日第四次拍賣時，由盧許玉照以最高價拍定，並於同年
    七月十二日由執行法院發給權利移轉證書，嗣於同年九月六日點交完畢，上情亦
    有聲請繼續拍賣狀、拍賣不動產筆錄、投標書、權利移轉證書、執行筆錄在前開
    卷中足證。
  (四)綜上，自八十八年五月一日被上訴人收受強制管理命令至同年九月六日系爭房屋
    點交予拍定人盧許玉照完畢止，系爭強制管理命令均有效力，故自八十八年五月
    一日至同年八月三十一日，系爭租約雖仍存續，但上訴人依法已喪失向被上訴人
    收取租金之權能。再者，盧許玉照既於八十八年七月十二日即取得執行法院發給
    之權利移轉證書，則自斯時起，其即成為系爭房屋之所有權人，系爭租約亦自當
    日起隨同移轉，由盧許玉照成為出租人，是自八十八年七月十二日至同年八月三
    十一日系爭租約存續期間，上訴人已非出租人，亦無由向被上訴人請求給付租金
    。被上訴人抗辯上訴人不得向其請求給付租金等語，洵屬有據。
四準此，上訴人請求被上訴人應給付八十八年五月一日至同年八月三十一日之租金及
  自起訴狀送達日起算之法定遲延利息，於法不合，不應准許。原審認事用法，並無
  違誤，上訴人仍執前詞，指摘原判決不當，求予廢棄改判，為無理由，應予駁回。
據上論結，本件上訴為無理由，依民事訴訟法第四百三十六條之一第三項、第四百四
十九條第一項、第七十八條，判決如主文。
中      華      民      國    八十九    年      七      月     廿八     日
                                            民事第二庭審判長法官  丁蓓蓓
                                                            法官  吳青蓉
                                                            法官  陳婷玉
右為正本係照原本作成
本判決不得上訴。
中      華      民      國    八十九    年      七      月     廿八     日
                                                      法院書記官  王  儀


司法院資訊處製作；財團法人民間司法改革基金會備份。
